【裁判字號】    90,上易,3021
【裁判日期】    901005
【裁判案由】    竊盜等
【裁判全文】
臺灣高等法院刑事判決                            九十年度上易字第三二一號
    上  訴  人
    即  被  告  甲○
右上訴人因竊盜等案件，不服臺灣基隆地方法院九十年度訴字第二七０號，中華民國
九十年七月十三日第一審判決（起訴案號：臺灣基隆地方法院檢察署九十年度偵字第
一五二０號）提起上訴，本院判決如左：
    主  文
原判決撤銷。
甲○共同攜帶兇器、毀壞安全設備竊盜，處有期徒刑陸月，如易科罰金，以佰元折
算壹日。
扣案之油壓剪、活動板手及起重滑輪組各壹具均沒收。
    事  實
一、甲○與姓名不詳之成年男子，共同意圖為自己不法之所有，於民國九十年四月四
    日十四時三十分許，攜帶客觀上足以威脅他人之身體、生命安全而可供兇器使用
    之油壓剪、活動板手各一把、起重滑輪組一具，由甲○駕駛其父蔡行所有之車牌
    號碼ＷＭ－七八二號營業用小貨車，共同前往台北縣瑞芳鎮○○路十二之二二號
    「萬國倉儲股份有限公司」（下稱萬國公司）所有之倉儲站，該公司因歇業平時
  倉儲站無人看守，委託該公司倉儲管理員乙○○管理，並不定時前往巡邏。甲○
    及該姓名不詳成年人抵達前開倉儲站後，推由該名成年男子以油壓剪毀壞倉庫大
    門之鎖鍊、鐵絲網及倉儲站內二層樓建物二樓通往倉庫之鐵門門鎖等安全設備，
    使之喪失防閑效用後，無故侵入該倉儲站辦公室內，復由該名成年男子以油壓剪
    、活動板手及起重滑輪組等工具，剪下抽取該倉儲站辦公室內電源控制箱內及天
    花板上屬倉儲電源系統之電纜線約重五百公斤，而由甲○負責捆裝妥當後，為萬
    國公司負責管理倉儲之職員乙○○發現，二人旋即逃逸，嗣經乙○○報警，經警
    於九十年四月四日十九時三十分許，前往前開萬國公司倉儲埋伏，當場查獲返回
    現場欲駕駛前開營業用小貨車離去之甲○，並於現場扣得上開油壓剪、活動板手
    各一把及起重滑輪組一具。
二、案經萬國公司職員乙○○訴由臺北縣警察局瑞芳分局報請臺灣基隆地方法院檢察
    署檢察官偵查起訴。
    理  由
一、上訴人即被告甲○於原審固坦承於右揭時間、地點與該名不詳姓名年籍成年男子
    共同捆裝搬運電纜線，惟矢口否認有何竊盜、毀損及無故侵入建築物等犯行，辯
    稱：伊平日從事貨運工作，當天是該名男子以新臺幣（下同）一千二百元代價委
    請伊駕車到臺北縣瑞芳鎮載貨回三重市，到達現場時，倉庫大門並未上鎖，彼等
    並未破壞大門鎖鏈及鐵絲網，該名男子表示該處是廢棄工廠，要載走電纜線當廢
    鐵賣，便由該名男子負責剪電纜線，伊只負責捆裝電纜線，然後就被萬國公司職
    員乙○○發現（本院九十年五月十七日訊問筆錄參照）云云。
二、經查：
  (一)被告甲○於九十年四月四日中午十二時許，與姓名不詳成年人共同持該不詳姓名
    成年人所有油壓剪一把，活動扳手一把、起重滑輪一組，自台北縣三重市○○街
    五七巷三六號甲○住處附近出發，甲○駕駛其父所有之ＷＭ－七八二號營業小貨
    車，至台北縣瑞芳鎮○○路十二－二二號之萬國公司倉儲，共同自鐵絲網破洞處
    侵入，甲○並在該倉儲辦公室內綑綁電纜線，嗣為該倉儲管理員發現後，復與該
    不詳姓名成年人共同逃逸，然因被告甲○不及把車駛離，乃折返現場擬將前揭車
    駛離，為埋伏一旁之警員當場逮獲等情，業據被告甲○於警訊、偵查及原審法院
    訊問、審理時供述綦詳，並有被害人萬國公司職員乙○○領回電纜線五百公斤所
    出具之台北縣警察局贓物認領保管單附台北縣警察局瑞芳分局刑事案件偵查卷宗
    足憑。
  (二)經對照被害人萬國公司職員乙○○於警、偵訊、原審調查及本院審理中指訴稱：
    「竊嫌係剪斷所大門之鐵鍊，並破壞鐵門之鐵絲網進入行竊」、「竊嫌於案發時
    尚在我工廠內進行竊剪電纜線及捆裝時，我正好由外面進入工廠，發現有二名男
    子正進行竊剪工作，我見該二名係非工廠員工，我便問他們在幹什麼，其中一名
    回答我係要撿電纜線去賣，我便跟他們講這是我們公司的電纜設備怎麼可以剪斷
    拿去賣，．．．」、「警方查獲之涉嫌人甲○經我當場指認，就是於案發時在我
    工廠內竊剪電纜線之之竊嫌其中一人沒錯」（見台北縣警察局瑞芳分局九十年四
    月四日訊問筆錄）、「九十年四月四日下午．．．我在公司巡查，發現鐵門被破
    壞，走到辦公室也被破壞，看到辦公室內之電線被剪掉，後來聽到雜音，發現甲
    ○與另一人在破壞公司之電線，我當場質問，對方說要剪電線去賣，當時對方有
    二人，且手上又有工具，並要靠近我，我說我已報警，．．．」、「八十七年之
    後就未營業，我是該公司之員工，平時公司都沒人，我會不定時前去巡查」（見
    偵查卷第十二頁正面、反面）、「．．．，當時我到公司巡視，公司大門平時是
    以鐵鍊鎖住，我要進大門時，發現鐵鍊被破壞掉，鎖頭也被破壞，後來我進到倉
    庫內沒看到人，只看到電纜線堆在地上，也聽到聲音我往倉庫外面走去看到二個
    人在偷電纜線，一個在捆綁，也就是被告，另外一個人負責拆，我有先問他們在
    幹什麼，他們回答說來這裡撿電纜線，該名男子及被告向我逼近，手持油壓剪，
    我便拿起一根塑膠管反擊，後來我要打電話報警時，他們就跑掉了」（見原審卷
    第二五頁、第二六頁）、「我們公司有二個廠，平常都是有用鐵鍊來鎖門，當時
    我發現其中鐵鍊被剪斷，我進去發現有油壓剪，電纜線被剪下，都很整齊放在一
    起，我在倉庫時，聽到有聲音，我出來看，我就看到有二個人。」等語（見本院
    九十年九月二十一日審判筆錄第二頁）；證人即萬國公司總經理董大隆亦證稱：
    該公司倉庫大門平日皆有上鎖，並由乙○○負責管理等情（見原審卷第二七頁）
    ，足見被告甲○所供情節之大部分已可自上開乙○○所供得到印證，且乙○○與
    被告，彼此又無過節，當無挾怨誣攀之理，乙○○之指述應非虛情。此外，原審
    法院法官於九十年六月五日下午二時三十分勘驗現場所見：「倉庫大門門鎖及鐵
    鍊均遭破壞，倉庫一樓電源總控制室及通往二樓鐵梯共堆放五大捆剪下之電纜線
    ，天花板及電源控制箱內之包覆電纜線塑膠管均遭剪斷，其內電纜線則遭抽取，
    並散落一地」等情大致相符，並製有刑事勘驗筆錄及現場照片二十三張在卷（原
    審卷第三四頁至第四六頁）可佐。衡諸遭竊取之電纜線本位於天花板及電源控制
    箱內，為供倉儲電源系統所用，平日倉儲及辦公室門均有上鎖，業經證人乙○○
    於警訊中證述綦詳，則該等電纜線何以被剪斷置放地面並綑綁整齊，而現場復扣
    得油壓剪等工具？倘被告僅單純受雇搬運電纜線，何以不將貨車光明正大駛入倉
    庫場區，而卻自承與該名男子自大門鐵絲網破洞處入內（見偵查卷第六頁反面）
    ？又何以對於該名男子以油壓剪破壞電源系統之方式取用大量電纜線竟絲毫未生
    疑心？足認萬國公司倉庫確係遭被告與該名男子共同破壞鎖鍊、鐵絲網等安全設
    備侵入後拆卸竊取電纜線甚明。
  (三)被告雖堅稱伊僅係受託幫忙載運，並無竊盜之不法所有意圖，然被告既與該名男
    子素不相識，何以僅為區區一千二百元運費，即願意駕駛貨車往返台北縣三重市
    與瑞芳鎮間運送貨物，甚至幫忙該名男子捆綁電纜線？參以證人即被告之父蔡行
    於原審調查中證稱：被告當時表示要去幫「朋友」運貨（見原審卷第二六頁），
    足證被告辯稱伊不認識該名男子之語，顯係事後卸責之詞，不足採信。
  (四)此外，復有扣案之油壓剪、活動板手各一把及起重滑輪組一具可稽，事證明確，
    被告犯行堪以認定，應依法論科。
三、查被告持客觀上可供兇器使用之油壓剪、活動板手及起重滑輪組等，毀壞倉庫大
    門鎖鍊、鐵絲網及倉儲內鐵門門鎖等安全設備，無故侵入萬國公司倉儲建築物內
    竊取電纜線，核其所為，係犯刑法第三百二十一條第一項第三款、第二款之攜帶
    兇器、毀壞安全設備竊盜罪。又毀壞安全設備而入建築物內行竊，其越入行為即
    屬侵入建築物，其毀壞行為即屬毀損他人之物，已結合於所犯加重竊盜之罪質中
    ，無更行構成侵入住宅罪及毀損罪（參照最高法院二十七年上字第一八八七號判
    例意旨）。又被告既已將所竊得之物綑綁妥當置入其實力支配之下，亦已達既遂
    之程度。被告與該名不詳姓名年籍之成年男子間有犯意聯絡及行為分擔，應論以
    共同正犯。
四、原審予以論罪科刑，固非無見，惟查：(一)原判決認被告毀壞安全設備而入建築物
    行竊，另犯刑法第三百零六條第一項無故侵入建築物罪及刑法第三百五十四條之
    毀損罪云云，實屬違誤；(二)又據乙○○指稱，被告已將竊得之電纜線綑綁妥當，
    顯已將所竊得之物置於實力支配之下，確認仍屬未遂階段，亦有誤會。被告未具
    理由，空言上訴指摘原判決不當，雖無可取，但原判決既有可議而無可維持，自
    應予撤銷改判。爰審酌被告犯罪動機、手段、所造成之危害及犯後矢口否認，並
    無悔意等一切情狀，量處如主文第二項所示之刑，並依刑法第四十一條第一項前
    段之規定，同時諭知易科罰金之折算標準。扣案之油壓剪一把，活動扳手一把、
    起重滑輪一組，雖被告否認為其所有，然據乙○○指稱，並非萬國公司之物，應
    係屬該共犯不詳姓名之成年人所有，且係供被告與該不詳姓名成年男子共犯竊盜
    所用之物，依法應併予宣告沒收。
五、又被告經合法傳喚，無正當理由不到庭，爰不待其陳述，逕行判決。
據上論斷，應依刑事訴訟法第三百六十九條第一項前段、第三百六十四條、第二百九
十九條第一項前段、第三百七十一條，刑法第二十八條、第三百二十一條第一項第二
款、第三款、第四十一條第一項前段、第三十八條第一項第二款，罰金罰鍰提高標準
條例第一條前段、第二條，判決如主文。
本案經檢察官曾忠己到庭執行職務。
中      華      民      國      九十      年      十    月        五    日
                          臺灣高等法院刑事第六庭
                                  審判長法  官  陳  春  秋
                                        法  官  王  麗  莉
                                        法  官  徐  培  元
右正本證明與原本無異。
不得上訴。
                                        書記官  秦  仲  芳
中      華      民      國     九十     年    十      月      八        日
附錄    本判決論罪科刑法條：
刑法第三百二十一條第一項第二款、第三款
犯竊盜罪而有左列情形之一者，處六月以上五年以下有期徒刑：
二、毀越門扇、牆垣或其他安全設備而犯之者。
三、攜帶兇器而犯之者。


司法院資訊處製作；財團法人民間司法改革基金會備份。
